# 会计实物：装备企业项目的收入确认问题

提问人：geloder 时间：2020-06-02 22:03:00
1.甲公司为装备制造企业，其业务流程是这样的：招投标取得合同–按照客户要求设计独特的装备（约 2 个月，付款30%）–自行生产或者采购零部件（约 2 个月）–厂内进行初步组装（约 1 个月，付款30%）–将初步组装后的部件运送至客户的工厂进行现场装备和调试（约 1 个月，付款30%）–客户验收（验收后一个月付尾款10%）。中间如果任何一方违约，则甲公司仅能获得客户已经支付部分，但直到现场装备和调试之前，其款项均不足以覆盖甲公司的成本。
请问：该项目是应该按照时点确认收入还是时段？如果是时段的话，是符合了收入准则中三个条件的哪一个条件？
2.甲公司后来进行了流程优化，仅需要在客户现场安装而不需要在现场调试（调试工作在自家工厂内就完成了），那么此时是按照时点还是时段确认收入？

回答人：chenyiwei
对照新收入准则第十一条的三种情况来看，此类设备定制合同，应当是不满足（一）和（二）；虽然是根据客户需求个性化定制的，但只是约定了按里程碑收款，所以也不满足（三）。因此，在新准则下，应当作为一项在一个时点履行的履约义务，应当以客户验收作为控制权转移的标志。